# 求助陈版主，无形资产未达到可使用状态前供应商开具的发票要怎么挂账

提问人：409910318 时间：2020-05-14 18:34:00
2019 年A公司外购一个软件，合计 100 万元，合同约定。 1 月 1 日支付 30 万元预付款，开具增值税专用发票 30 万元。 5月 1 日测试版本完成后支付 60 万元，开具增值税专用发票 60 万元， 7 月 1 日验收完成达到预计可使用状态支付剩余 10万元，开具增值税专用发票 10 万元。求教陈版主，前两次一共开具发票 90 万元，该怎么入账。如果借记无形资产，感觉又不符合无形资产的定义，毕竟软件还没开始使用，经济利益也没办法流入企业。想归集到在建工程，也不符合在建工程的定义。还请陈版主帮忙答疑解惑，谢谢了
无形资产

回答人：chenyiwei
这种情况首先要合理区分这是研发活动外包还是外购无形资产，可参考《瑞华研究 2010 ～ 2019 汇编》之“问题1-2-4 （外包的开发活动的相关支出的资本化问题）”、“问题1-2-5（关于委托开发的技术能否资本化的问题）”所述原则考虑。
对于研发外包业务中符合无形资产准则规定的资本化条件的开发支出，可先计入“开发支出——资本化支出”科目，到软件达到预定可使用状态后转入无形资产。对于外购软件的支出，可先列入“其他非流动资产”，到软件达到预定可使用状态后转入无形资产。

提问人：409910318 时间：2020-05-15 15:23:00
其他流动资产是报表项目，会计科目具体该入哪个呀？

回答人：chenyiwei
对于构成“外购技术”的情形，会计核算科目还是预付账款。